【裁判字號】    92,訴,239
【裁判日期】    920821
【裁判案由】    違反槍砲彈藥刀械管制條例
【裁判全文】
臺灣屏東地方法院刑事判決                          九十二年度訴字第二三九號
    公  訴  人  臺灣屏東地方法院檢察署檢察官
    被      告  甲○○
右列被告因違反槍彈藥刀械管制條例等案件，經檢察官提起公訴（九十二年度偵字第
二六二號），本院判決如左：
    主  文
甲○○未經許可，持有可發射子彈，具有殺傷力之改造手槍，累犯，處有期徒刑壹年
陸月，併科罰金新臺幣萬陸仟元，罰金如易服勞役，以佰元（即新臺幣玖百元）
折算壹日，扣案之改造手槍壹把（槍枝管制編號：0000000000號，含彈匣
壹個）沒收；又連續以加害生命之事，恐嚇他人致生危害於安全，累犯，處有期徒刑
捌月；應執行有期徒刑貳年，併科罰金新臺幣萬陸仟元，罰金如易服勞役，以佰
元（即新臺幣玖佰元）折算壹日，扣案之改造手槍壹把（槍枝管制編號：00000
00000號，含彈匣壹個）沒收。
    事  實
一、甲○○前曾犯違反藥事法及麻醉藥品管理條例等案件，經本院於民國八十六年三
    月二十七日以八十六年度訴字第一八號分別判處有期徒刑四月、六月，應執行有
    期刑八月確定，並於八十七年一月二十八日縮短刑期出獄，詎仍不知悔改，未經
    許可，於八十七年六月中旬某日，在屏東縣新園鄉○○村○路上，向不知真實姓
    名年籍，綽號「士仔」之成年男子，借用具有擊發子彈功能殺傷力之金屬改造玩
    具手槍一支（槍枝管制編號：0000000000號，含彈匣一個），作為防
    身之用，而無故持有上開手槍；並於九十一年七月間，在花蓮縣吉安鄉文山玩具
    店，以每顆新台幣五十元之代價購入改造之玩具手槍子彈五顆（其中三顆於不詳
    時、地，業已試射使用；起訴書誤載為該子彈係收受自「士仔」）。嗣於九十一
    年八月三十一日十四時三十分許，在屏東縣崁頂鄉○○村○○○路五十七號其岳
    父丙○○住處客廳，為拿走岳父家中食物供其友人食用，而與其岳母發生爭執，
    進而與其姨子乙○○發生口角，竟基於以加害他人生命之概括犯意，憤而至房間
    取出上述手槍及子彈，不發一語，朝該住處客廳牆壁發一射，以此方式恐嚇乙○○，致使乙○○心生畏怖，復於同日十六時三十分許，酒後欲開車載其女兒外出
    ，而遭丙○○阻止，引起其不悅，復基於上開犯意，自其身上拿出上述槍彈，朝
    客廳之天花板發射一槍，用以恐嚇丙○○，致使丙○○心生畏懼，均足生危害乙○○及丙○○之安全。嗣於九十一年十一月六日上午十時四十分許，在屏東縣東
    港鎮興東里堤防魚塭內為警查獲，並扣得上開改造之玩具手槍一把。
二、案經屏東縣警察局屏東分局報告臺灣屏東地方法院檢察署檢察官偵查起訴。
    理  由
一、右揭事實，迭據被告甲○○於警訊、偵查及本院審理時供承不諱，核與被害人乙○○、丙○○及證人賴德明分別於警訊、偵查中及本院審理時所指訴及證述情節
    相符，復有附卷查獲現場暨槍彈照片十二張及扣案之右揭玩具手槍一把可資佐證
    。又前開之玩具手槍（槍枝管制編號0000000000號，含彈匣一個）經
    送驗鑑定結果，認係由仿ＦＮ廠半自動手槍製造之金屬玩具手槍，更換土造金屬
    槍管改造而成之改造手槍，機械性能良好，可擊發適用子彈，認具殺傷力之事實
    ，有內政部警政署刑事警察局九十一年十二月十三日刑鑑字第○九一○三一一二
    ○六號鑑驗通知書一份附卷可稽，顯見被告確有非法持有改造手槍行為至明，被
    告之自白與事實相符，堪信為真實。本件事證明確，被告犯行洵堪認定。
二、核被告甲○○所為，係犯槍砲彈藥刀械管制條例第十一條第四項之未經許可持有
    其他可發射子彈具有殺傷力之手槍罪、刑法第三百零五條之恐嚇危害安全罪。公
    訴人對被告恐嚇被害人丙○○，於起訴書雖漏載起訴法條，惟已起訴事實欄載明
    該犯罪事實，本院自應予併審理。另公訴人起訴事實雖未敘及被告恐嚇被害人乙○○之犯行，然該部分事實與起訴書所載恐嚇被害人丙○○之犯罪事實既具有連
    續犯之裁判上一罪關係，應為起訴效力所及，本院亦應併予審究。被告先後二次
    恐嚇犯行，時間緊接，所犯構成要件相同之罪，顯係基於概括犯意為之，為連續
    犯，應刑法第五十六條之規定，論以一罪，並加重其刑。又被告自承持有上開槍
    械，意在係作為防身之用，足見其持有之初，並非供犯罪使用之意圖甚明，其嗣
    後臨時起意，持該把手槍開槍連續恐嚇被害人乙○○、丙○○二人，應併合處罰
    ，不得因係持有手槍犯之者，而認有牽連關係（最高法院七十四年度第五次刑事
    庭會議足資參照）。是被告所犯上開二罪間，犯意各別，罪名不同，應分論併罰
    。另被告前曾違反藥事法及麻醉藥品管理條例等案件，經本院於八十六年三月二
    十七日以八十六年度訴字第一八號分別判處有期徒刑四月、六月，應執行有期刑
    八月確定，並於八十七年一月二十八日縮短刑期出獄，有臺灣屏東地方法院檢察
    署刑案資料查註紀錄表一份在卷為憑，被告於刑之執完畢後，五年以內再犯本件
    有期徒刑以上之罪，為累犯，均應依刑法第四十七條規定加重其本刑，並依法遞
    加重其刑。爰審酌被告於犯罪後坦認犯行，尚具悔意，犯罪後態度尚佳，惟其持
    有改造手槍，對被害人乙○○及丙○○實施恐嚇犯行，對被害人等所造成之震懾
    及危害非輕等一切情狀，分別量處如主文所示之刑，並就罰金部分諭知易服勞役
    之折算標準，暨定其應執行之刑，以資懲儆。又扣案之上述改造玩具手槍一枝（
    含彈匣一個），為違禁物，應依刑法第三十八條第一項第一款宣告沒收。
三、公訴意旨另以：被告持有上開二顆子彈及前揭改造玩具手槍，朝被害人丙○○所
    有上開住處客廳之牆壁及天花板各開一槍，因認被告另涉有槍砲彈藥刀械管制條
    例第十二條第四項之未經許可持有子彈罪。惟查，被告所發射上述二發子彈，經
    本院將射擊所留下彈痕及遺留在地上彈殼之相片二張，送請鑑定內政部警政署刑
    事警察局鑑定結果：本局對於土（改）造子彈是否具有殺傷力之研判，係採性能
    檢驗法與實際試射法鑑驗，故無法僅由照片所示射擊之孔洞及遺留之彈殼，研判
    子彈是否具有殺傷力。有該局九十二年七月十六日刑鑑字第○九二○○八九九九
    八號函附卷可稽，則被告持有前揭子彈之行為，自無另構成公訴人所指前揭犯行
    之餘地，而難以該罪相繩，此外復無其他積極證據足認被告另有此部分之犯行，
    原應為無罪之諭知，惟公訴人既認此部分與前開有罪部分之犯罪事實，為想像競
    合犯之裁判上一罪關係，爰不另為無罪之諭知，附此敘明。
據上論斷，應依刑事訴訟法第二百九十九條第一項前段、槍砲彈藥刀械管制條例第十
一條第四項、刑法第十一條前段、第五十六條、第三百零五條、第四十二條第二項、
第四十七條、第三十八條第一項第一款、第五十一條第五款，罰金罰鍰提高標準條例
第一條前段、第二條，現行法規所定貨幣單位折算新台幣條例第二條，判決如主文。
中      華      民      國    九十二    年      八      月    二十一    日
                                 臺灣屏東地方法院刑事第五庭
                                     法  官   楊萬益
右正本證明與原本無異。
如不服本判決應於收受本判決送達後十日內向本院提出上訴書狀，其未敘述上訴理由
者，並得於提起上訴後十日內向本院補提理由書狀（均須按他造當事人之人數附繕本
 ）「切勿逕送上級法院」
                                     書記官   呂坤宗
中    華    民    國     九十二      年      八      月      二十九     日
附錄本案論罪科刑法條全文
槍砲彈藥刀械管制條例第十一條第四項：
未經許可持有、寄藏或意圖販賣而陳列第一項所列槍砲者，處一年以上七年以下有期
徒刑，併科新台幣七百萬元以下罰金。
中華民國刑法第三百零五條
 (恐嚇危害安全罪)
以加害生命、身體、自由、名譽、財產之事，恐嚇他人致生危害於安全者
，處二年以下有期徒刑、拘役或三百元以下罰金。


司法院資訊處製作；財團法人民間司法改革基金會備份。
